# 房地产企业暂估成本结转是否有准则支撑？

提问人：小熊吃 鸡 翅 时间：2021-11-18 22:50:59
如果某房地产企业预计毛利率为10%，当期确认收入 1000 万，但由于公建配套、绿化市政等尚未建设，所以这部分成本没发生，导致当期毛利高于10%，那么该房地产企业是否可以按照预计毛利率10%，将预计完成时公建配套、绿化市政的成本和其他预计将发生的成本按照已售部分的建筑面积占预计全部完工后所有建筑的总建筑面积暂估这部分成本并结转，让营业成本正好等于 900 万，来凑上这个10%的毛利率呢？
1 、我理解尚未发生的业务不能这么暂估成本吧？
2 、房地产企业的暂估成本是不是指的是总包已经做了，但是房地产企业作为甲方尚未确认的部分呢？而不是为了凑毛利而暂估业务都尚未发生的成本吧？

回答人：chenyiwei
这些公建配套、绿化市政等，依据当初的土地出让合同、规划许可、与购房者之间签订的商品房买卖合同等具有法律效力的文件，是否必须建设并由开发商负担其成本？如果是，则在确认商品房销售收入时，这些存在相关法律义务或合同义务的应承担成本是满足负债定义和确认条件的（注：
确认收入之前是不满足的，但确认收入后就满足了）。因此在确认收入同时采用合理基础就这部分未来将实施的配套成本预提并计入销售成本是合理的做法。

提问人：logxu 时间：2021-11-23 08:44:35
将公建配套、绿化市政等作为单项履约义务是否更符合新收入准则？

回答人：chenyiwei
个人理解不恰当，应当是附属于商品房销售，不是单项履约义务。